臺灣花蓮地方法院民事簡易判決
110年度花簡字第165號
原      告  陳筠涵



訴訟代理人  徐肇謙律師
被      告  林進勝
            福企通運有限公司

法定代理人  陳東堯
共      同
訴訟代理人  游庭豪
上列當事人間因被告過失傷害案件，原告提起刑事附帶民事訴訟
請求侵權行為損害賠償事件，經本院刑事庭裁定移送前來（109
年度交附民字第82號），本院於民國110年10月7日言詞辯論終結
，判決如下：
    主  文
被告應連帶給付原告新臺幣674,396元，及自民國109年11月26日
起至清償日止，按年息5%計算之利息。
原告其餘之訴駁回。
訴訟費用新臺幣1,000元由被告連帶負擔。
本判決原告勝訴部分得假執行。但被告如以新臺幣674,396元為
原告預供擔保，得免為假執行。
　　事實及理由
壹、程序部分：
    按訴狀送達後，原告不得將原訴變更或追加他訴，但擴張或
    減縮應受判決事項之聲明者，不在此限，民事訴訟法第255
    條第1項但書第3款定有明文。本件原告起訴時原請求被告連
    帶給付新臺幣（下同）1,435,608元及利息，嗣於民國110年
    5月17日具狀變更聲明為被告應連帶給付原告1,428,808元（
    卷第31頁），核屬減縮應受判決事項之聲明，與前揭規定相
    符，應予准許。
貳、實體部分
一、原告主張：被告林進勝受雇於被告福企通運有限公司（下稱
    福企公司），於109年2月5日上午8時17分許，駕駛車牌號碼
    000-00號營業大貨車，沿花蓮縣花蓮市南濱路一段由北往南
    直行，途經南濱路與東海十街口，正欲右轉東海十街時，本
    應該處設有「禁止大貨車右轉」號誌，不得任意右轉，且需
    注意右側慢車道來車安全距離，轉彎車應讓直行車先行，而
    依當時天候陰、日間自然光線、無缺陷之乾燥柏油路面、視
    距良好、無障礙物，復無其他不能注意之情事，卻疏未注意
    及此，貿然違規右轉，適伊騎乘車牌號碼000-0000重型機車
    （下稱系爭汽車），沿南濱路一段慢車道由北往南方向直行
    ，閃避不及，2車發生碰撞，伊因此人車倒地，並受有左側
    股骨幹其他閉鎖性骨折、左側肋骨閉鎖性骨折、頭部部位擦
    傷、左側性手肘擦傷、胸部挫傷、左側大腿挫傷等傷害（下
    稱系爭傷害）。又被告福企通運有限公司為被告林進勝之雇
    主。爰依侵權行為法律關係，請求被告連帶賠償醫療費用24
    ,921元、精神慰撫金30萬元、專人看護費33,000元、家人看
    護費120,000元、機車修復費25,270元、眼鏡22,000元、安
    全帽3,500元、防摔手套900元、拐杖720元、衣服2,080元、
    褲子997元、學校交通費18,000及回診醫療交通費22,420元
    。並聲明：被告應連帶給付原告新臺幣1,428,808元，及自
    起訴狀繕本送達翌日起至清償日止按年息5%計算之利息。
二、被告則以：醫療費用不爭執。看護費用對每日2,000元計算4
    個月部分不爭執。工作損失部分亦就4個月內及月薪24,000
    元不爭執。機車修理費工資以2成計算，零件部分為20,216
    元，折舊後為2,021元，總合計為7,075元。眼鏡、安全帽、
    衣褲等單據是事後所購置，並非因車禍損害之單據。柺杖不
    爭執。回診醫療交通費不爭執，學校交通費爭執，因為與看
    護、就醫等行為矛盾。強制險部分已給付53,586元。並聲明
    ：原告之訴駁回。
三、本院之判斷：
　㈠原告主張本件車禍事故導致其受傷及系爭汽車受損之事實，
    為被告所不爭執，堪信為真實。按因故意或過失，不法侵害
    他人之權利者，負損害賠償責任；汽車、機車或其他非依軌
    道行駛之動力車輛，在使用中加損害於他人者，駕駛人應賠
    償因此所生之損害；不法侵害他人之身體、健康、名譽、自
    由、信用、隱私、貞操，或不法侵害其他人格法益而情節重
    大者，被害人雖非財產上之損害，亦得請求賠償相當之金額
    ；不法侵害他人之身體或健康者，對於被害人因此喪失或減
    少勞動能力或增加生活上之需要時，應負損害賠償責任；不
    法毀損他人之物者，被害人得請求賠償其物因毀損所減少之
    價額，民法第184 條第1 項前段、第191 條之2 本文、第19
    3 條第1項、第195 條第1 項前段、第196 條分別定有明文
    。次按受僱人因執行職務，不法侵害他人之權利者，由僱用
    人與行為人連帶負損害賠償責任，民法第188條第1項前段亦
    有明文。經查，本件被告林進勝受僱於被告福企公司，並駕
    駛登記於該公司名下之車輛，在使用中加損害於原告，業經
    本院認定如上。準此，被告林進勝就本件車禍之發生既有過
    失，且原告所受傷害及其所有之系爭汽車所受損害與被告林
    進勝之過失行為間，亦有相當因果關係，原告依侵權行為之
    法律關係，自得向被告林進勝請求損害賠償，又其受僱於被
    告福企公司，故原告主張被告等應連帶負侵權行為損害賠償
    責任，自屬有據。
　㈡茲就原告請求之項目及金額，核列如下：
　⒈醫療費用24,921元及枴杖720元部分：
　　原告主張因被告上開侵權行為致其身體受有傷害，共支出醫
    療費用24,921元及拐杖費用720元，有發票、醫療費用明細
    收據及診斷證明書在卷可稽（卷第35至67頁），且為被告所
    不爭執，經核均屬醫療上必要費用，其請求自屬有據，應予
    准許。
　⒉專人看護費用330,000元及家人看護費用120,000元部份：
　　原告主張因本件車禍受傷需專人照顧132天及家人看護2個月
    乙節，請求看護費用450,000元云云，為被告所否認，並以
    前詞置辯；經查，觀諸原告所提門諾醫院診斷證明書其醫師
    囑言欄記載：「2020/02/05由救護車護送急診醫院，隔日行
    股骨幹骨折開放性復位及內固定術.2020/02/13出院.宜休養
    四個月及需專人照顧，續門診繼續追蹤治療（以下空白）」
    （附民卷第17頁），本院審酌原告接受骨折開放性復位及內
    固定手術，必對行動造成不便，故請求住院期間9日及4個月
    （120日）居家之看護費用，核屬必要。審酌原告其所受傷
    勢嚴重程度及醫院診斷情形，衡以一般行情，全日看護薪資
    一日約2,000元至2,400元不等，而被告同意以每日2,000元
    估算，爰以此數額作為計算基礎，是以原告得請求之看護費
    用應為258,000元（計算式：2,000元×129日＝258,000元），
    逾此範圍，則無理由，應予駁回。
　⒊工作損失576,000元部分：　
　　原告主張因本件車禍受有共576,000元工作損失乙節，業據
    提出成大醫院診斷證明書及遠雄海洋公園股份有限公司薪資
    單等資料（附民卷第20頁、本院卷第95頁），堪信為真實。
    被告雖以前詞置辯，惟查，系爭車禍發生日即109年2月5日
    ，參以成大醫院109年10月23日字第000000000000號診斷證
    明書醫師囑言欄記載：「…。宜再休養三個月。（以下空白
    ）」即至110年1月23日，堪認原告至少約有1年處於不適宜
    工作之狀態，而受有1年的工作損失，再參以原告所提之薪
    資證明記載每月薪資為23,700元，是原告請求因系爭傷害受
    有1年的工作損失284,400元（計算式：23,700×12＝284,400
    ），即屬有據，應予准許，逾此範圍，則無理由，應予駁回
    。
　⒋機車修復費25,270元部分：
　　原告主張其因本件事故受有系爭汽車之損害25,270元，有估
    價單在卷可稽（本院卷第69頁）。惟按物被毀損時，被害人
    除得依民法第196條請求賠償外，固不排除民法第213條至第
    215條之適用。惟修復費用以必要者為限，如係以新品換舊
    品，應予折舊（最高法院77年度第9次民事庭會議決議(一)
    及82年度台上字第892號判決意旨參照）。查系爭汽車為102
    年7月出廠，有系爭汽車車籍資料在卷可參（警卷第65頁）
    ，距本件事故發生日期109年2月5日，已使用逾3年，揆諸上
    開說明，修復系爭汽車所需之費用自應折舊計算。本院審酌
    系爭汽車之品牌、出廠年份、車況、折舊及責任比例等一切
    情狀，認原告因系爭汽車受損向被告請求之金額，應以2,02
    1元為當，超過部分不應准許。
　⒌安全帽3,500元部分：　
　　原告主張其因本件事故受有安全帽之損害3,500元，固為被
    告所否認。然查，觀以事故現場照片（警卷第37頁），明顯
    可見安全帽有損壞痕跡，且於通常情形下，安全帽受較大衝
    擊後，縱外觀無損傷，業已影響保護能力，有更換之必要，
    原告此部分主張應屬可採。原告請求安全帽損壞更新之金額
    3,500元，應予准許。
　⒍眼鏡22,000元、防摔手套900元、衣服2,080元、褲子997元部
    分：
　　原告主張所配戴之上開物件因系爭車禍事故毀損，請求被告
    賠償一節，固據其提出發票及收據為證（本院卷第71頁至81
    頁）。惟稽之卷附現場照片，並無前開物件因本件車禍事故
    而毀損之影像留存，無法確認原告於系爭事故時確有配戴前
    開物件，致因系爭事故受損。況且，縱使原告於系爭事故發
    生時確有穿戴上開物件，然該等物件之購買時間、實際購買
    金額為何等節，俱未見原告舉證說明，自不能僅憑原告空言
    主張前開物件因系爭事故損失，遽認此部分請求有據，並准
    原告此部分之請求。是原告請求被告賠償上開物件費用，為
    無理由，應予駁回。
　⒎學校交通費及回診交通費22,420元部分：
　　原告主張其因本件事故受有往返醫療院所支出之交通費用4,
    420元，固未提出車資單據憑佐。然查原告之傷勢，衡情其
    行動不便，應認有搭乘車輛前往之需要，且為被告所不爭執
    。是原告請求被告賠償因前往醫療院所就醫所須支出之交通
    費用4,420元，自屬有據。另就學校交通費部分，此部分顯
    與就醫等行為矛盾，且未舉證以為說明，自屬無據，不應予
    許。
　⒏精神慰撫金30萬元部分：
　　按慰撫金之賠償，其核給之標準固與財產上損害之計算不同
    ，然非不可斟酌雙方身分、資力與加害程度，及其他各種情
    形核定相當之數額（最高法院51年台上字第223號判決意旨
    參照）。查本件原告因本件車禍受有系爭傷害，不僅身體受
    到侵害，更增添生活上不便，且出院後仍多次回診，是原告
    主張因此受有精神上痛苦，堪信真實。本院斟酌兩造之身分
    、資力、原告受害程度等情，認原告得請求之精神慰撫金以
    15萬元為允當，逾此部分之請求，應屬無據。
  ㈢綜上，原告得向被告請求之金額為727,982元。（計算式：醫
    療費用24,921元＋枴杖720元＋看護費用258,000元＋工作損失2
    84,400元＋機車修復費2,021元＋安全帽3,500元＋回診交通費4
    ,420元＋精神慰撫金15萬元=727,982元）
四、按保險人依強制汽車責任保險法規定所為之保險給付，視為
    被保險人損害賠償金額之一部分；被保險人受賠償請求時，
    得扣除之，強制汽車責任保險法第32條定有明文。查原告因
    本件事故，業已受領強制汽車責任保險金53,586元，為兩造
    所不爭執（本院卷第128、134頁），揆諸上開規定，上開保
    險給付自應視為原告業已受領之損害賠償，自應予以扣除。
    是原告得請求賠償金額為674,396元（計算式：727,982-53,
    586=674,396）。
五、末按給付無確定期限者，債務人於債權人得請求給付時，經
    其催告而未為給付，自受催告時起，負遲延責任。其經債權
    人起訴而送達訴狀，或依督促程序送達支付命令，或為其他
    相類之行為者，與催告有同一之效力；又遲延之債務，以支
    付金錢為標的者，債權人得請求依法定利率計算之遲延利息
    。但約定利率較高者，仍從其約定利率；應付利息之債務，
    其利率未經約定，亦無法律可據者，週年利率為百分之五，
    民法第229條第2項、第233條第1項及第203條分別定有明文
    。本件原告對被告之侵權行為損害賠償債權，核屬無確定期
    限之給付，自應經原告之催告而未為給付，被告始負遲延責
    任。準此，原告請求被告自起訴狀繕本送達之翌日即109年1
    1月26日起，按年息5%計付遲延利息，核無不合。
六、綜上所述，原告依民法侵權行為之法律關係，請求被告連帶
    給付674,396元，及自刑事附帶民事起訴狀繕本翌日即109年
    11月26日起至清償日止，按年息5%計算之利息，即屬有據，
    應予准許。逾此範圍之請求，即無理由，應予駁回。
七、本件係就民事訴訟法第427條訴訟適用簡易程序所為被告部
    分敗訴之判決，於原告勝訴部分，依同法第389條第1項第3
    款之規定，應依職權宣告假執行；另依同法第392條第2項規
    定，依職權宣告被告為原告供相當金額之擔保後，得免為假
    執行。
八、本件事證已臻明確，兩造其餘攻擊防禦方法及舉證，核與判
    決無影響，爰不另一一論述，併此敘明。
九、訴訟費用負擔之依據：按各當事人一部勝訴、一部敗訴者，
    其訴訟費用，由法院酌量情形，命兩造以比例分擔或命一造
    負擔，或命兩造各自負擔其支出之訴訟費用，民事訴訟法第
    79條定有明文。查本件係經本院刑事庭裁定移送前來，原應
    免納裁判費，惟其中原告請求系爭財產損害部分，不屬被告
    過失傷害犯行所生之損害，依法不得提起附帶民事訴訟，惟
    原告於本件併為請求，核屬訴之追加，並已繳納裁判費。爰
    審酌原告所受傷害及被告侵權行為方式，認為原告請求金額
    有理由，應由被告負擔全部訴訟費用。
中　　華　　民　　國　　110 　年　　10　　月　　27　　日
                  花蓮簡易庭  法  官  李可文
以上正本係照原本作成。
如不服本判決，應於送達後20日內，向本院提出上訴狀（上訴狀
須表明上訴理由）並繳納上訴審裁判費；如於本判決宣示後送達
前提起上訴者，應於判決送達後20日內補提上訴理由書（均須按
他造當事人之人數附繕本）。
如委任律師提起上訴者，應一併繳納上訴審裁判費。
中　　華　　民　　國　　110 　年　　10　　月　　27　　日
                              書記官  陳雅君